臺灣桃園地方法院刑事判決　　　　　 100年度審訴字第2208號
公　訴　人　臺灣桃園地方法院檢察署檢察官
被　　　告　陳琬玲
上列被告因偽造文書等案件，經檢察官提起公訴（99年度偵字第
23994 、25515 、100 年度偵字第5325號），被告於準備程序進
行中為有罪陳述，經本院合議庭裁定由受命法官獨任進行簡式審
判程序，判決如下：
    主      文
陳琬玲犯如附表一所示之罪，均累犯，各處如附表一主文欄所示
之刑。應執行有期徒刑壹年肆月，如易科罰金，以新臺幣壹仟元
折算壹日。如附表二至四所示偽造之署押及偽造之「陳雪惠」署
押共參枚、「陳玉琴」署押壹枚均沒收。
    事實及理由
一、被告所犯之罪，為死刑、無期徒刑、最輕本刑3 年以上有期
    徒刑或高等法院管轄第一審案件以外之罪，而被告於本院準
    備程序進行中，就被訴事實為有罪之陳述，經本院合議庭告
    知簡式審判程序意旨，並聽取公訴人及被告之意見後，依刑
    事訴訟法第273 條之1 第1 項之規定，裁定依簡式審判程序
    審理。
二、犯罪事實：
    陳琬玲前於民國89年間因偽造文書等案件，經臺灣板橋地方
    法院以93年度訴緝字第48號判決，判處有期徒刑4 月確定，
    於93年10月18日易科罰金執行完畢；又因偽造文書等案件，
    經本院以94年度壢簡字第1267號判決，判處有期徒刑4 月確
    定，於95年2 月10日易科罰金執行完畢；復因偽造文書等案
    件，經臺灣板橋地方法院以94年度簡字第5424號判決，判處
    有期徒刑5 月確定，再因偽造文書等案件，經本院以94年度
    訴字第2513號判決，判處有期徒刑6 月確定，上開2 案件經
    臺灣板橋地方法院以95年度聲字第3459號裁定，定應執行刑
    為有期徒刑9 月確定，甫於96年4 月30日易科罰金執行完畢
    。詎其仍不知悔改，分別為下列行為：
  (一)於98年12月9 日18時許，在桃園縣桃園市○○路61號10樓「
    統領百貨公司」，趁鄧合珊如廁之際，意圖為自己不法之所
    有，徒手竊取鄧合珊所有置放於皮包內之健保卡、身分證、
    慶豐商業銀行股份有限公司（下稱慶豐銀行）之信用卡（卡
    號0000000000000000號）各1 張得手後旋離去，於同日22時
    49分、22時55分及22時57分許，另基於意圖為自己不法之所
    有，與行使偽造私文書之犯意，至如附表1 所示特約商店，
    持前揭竊得鄧合珊所有之慶豐銀行信用卡，佯裝係鄧合珊本
    人以該信用卡消費，並在如附表二所示簽帳單商店存根聯簽
    名欄內上，偽造「鄧合珊」之簽名，用以表示持卡人本人承
    認有此交易行為之意思，再將該等偽造之簽帳單私文書交與
    該商家人員而行使，致商家人員陷於錯誤允以簽帳消費，因
    而將如附表二所示價值之財物交付予陳琬玲，足生損害於鄧
    合珊本人、如附表二所示特約商店及慶豐銀行撥付消費款項
    之正確性。
  (二)於99年2 月12日19時30分許，在桃園縣桃園市○○路225 號
    「黛安芬」中正店前，陳琬玲另意圖為自己不法之所有，假
    借購物為由，趁陳曉華取貨之際，竊取陳曉華所有之皮夾，
    內有身分證、健保卡、汽車駕照、機車行照、中國信託商業
    銀行股份有限公司（下稱中國信託）（卡號00000000000000
    00號）及聯邦商業銀行股份有限公司（下稱聯邦銀行）之信
    用卡（卡號0000000000000000號）各1 張得手後旋離去。旋
    另基於意圖為自己不法之所有，與行使偽造私文書之犯意，
    至如附表三所示特約商店，持前揭竊得陳曉華所有之中國信
    託信用卡，佯裝係陳曉華本人以該信用卡消費，並分別在如
    附表三所示簽帳單商店存根聯簽名欄內上，偽造「陳曉華」
    之簽名，用以表示持卡人本人承認有此交易行為之意思，再
    將該等偽造之簽帳單私文書交予該商家人員而行使，致商家
    人員陷於錯誤允以簽帳消費，因而將各如附表三所示價值之
    財物交付予陳琬玲，足生損害於陳曉華本人、如附表三所示
    特約商店及中國信託撥付消費款項之正確性。
  (三)陳琬玲另基於意圖為自己不法所有之犯意，於99年3 月20日
    下午某時，利用暫住在花蓮縣吉安鄉○○○街39之2 號其養
    母劉怡伶住處內之機會，徒手竊取劉怡伶所有皮包內之台北
    富邦商業銀行（下稱富邦銀行）信用卡（卡號000000000000
    0000號）1 張及零錢罐內之新臺幣（下同）1,000 多元得手
    後，另基於意圖為自己不法之所有，與行使偽造私文書之犯
    意，分別至附表四所示特約商店，持前揭竊得劉怡伶所有之
    富邦銀行信用卡，佯裝係劉怡伶本人以該信用卡消費，並分
    別在如附表四所示簽帳單商店存根聯簽名欄內上，偽造「劉
    怡伶」之簽名，用以表示持卡人本人承認有此交易行為之意
    思，再將該等偽造之簽帳單私文書交予該商家人員而行使，
    致商家人員陷於錯誤允以簽帳消費，因而將各如附表四所示
    價值之財物交付予陳琬玲，足生損害於劉怡伶本人、如附表
    四所示特約商店及富邦銀行撥付消費款項之正確性。
  (四)陳琬玲於99年6 月間起任職邱順彰所經營址設桃園縣平鎮市
    ○○路○ 段6 號上億寢具店之銷售員，於99年6 月11日23時
    10分許，在該店內，見同事張文瑄結帳後將所收貨款放置皮
    包內，並將該皮包置於辦公室桌上，竟另基於意圖為自己不
    法所有之犯意，趁張文瑄如廁之際，徒手竊取置於其辦公桌
    上錢包內之15,700元得手。
  (五)於99年8 月14日23時許，因另案在桃園縣桃園市○○路 593
    號6 樓之1 為警查獲，為企圖躲避警方查緝身分，在桃園縣
    平鎮市○○路123 號「桃園縣政府警察局平鎮分局偵查隊」
    內，竟假冒「陳玉琴」（原名為陳雪惠）之身分應訊，並在
    警詢筆錄上偽造「陳雪惠」之簽名3 枚、在「陳玉琴相片影
    像資料查詢結果」上偽造「陳玉琴」之簽名1 枚，足生損害
    於陳玉琴及司法機關對於認定犯罪追訴對象之正確性。
三、認定被告犯罪所憑之證據：
（一）被告陳琬玲於警詢、偵訊、本院行準備程序及審理時之自
      白。
（二）證人即告訴人鄧合珊、劉怡伶、陳曉華於警詢時之指述，
      證人即告訴人邱順彰於警詢及偵訊中之指述，證人即告訴
      人張文瑄於警詢時之供述。
（三）中國信託信用卡（卡號0000000000000000號）遭盜刷明細
      及簽帳單3 紙、慶豐銀行信用卡（卡號0000000000000000
      號）遭盜刷明細及簽帳單3 紙、台北富邦信用卡（卡號00
      00000000000000號）遭盜刷明細及簽帳單5 紙、中國信託
      信用卡（卡號0000000000000000號）遭盜刷明細及簽帳單
      3 紙、偽造「陳雪惠」簽名之警詢筆錄、「陳玉琴相片影
      像資料查詢結果」。
（四）贓物認領保管單、桃園縣政府警察局平鎮分局搜索、扣押
      筆錄暨扣押物品目錄表、扣押物品照片8 張、監視器翻拍
      畫面4 張。
四、核被告就犯罪事實(一)至(三)所為，均係犯刑法第320 條第1 項
    之竊盜罪、同法第216 條、第210 條之行使偽造私文書罪、
    同法第339 條第1 項之詐欺取財罪；就犯罪事實(四)所為，係
    犯刑法第320 條第1 項之竊盜罪；就犯罪事實(五)所為，係犯
    刑法第217 條第1 項之偽造署押罪。被告就犯罪事實(一)至(三)
    偽造署名之行為為偽造私文書之階段行為，又偽造私文書之
    低度行為應為行使之高度行為所吸收，均不另論罪。又就被
    告基於單一之犯意，接續於附表二至四所示之時間、處所行
    使偽造私文書及詐欺取財之犯行，分別均係於密切接近之時
    、地所實施，各行為之獨立性極為薄弱，依一般社會健全觀
    念，各舉動難以強行分開，在刑法評價上應視為數個舉動之
    接續實施，合為包括一行為予以評價，就此部分應論以接續
    犯，屬實質上一罪，均僅論以一行使偽造私文書罪及詐欺取
    財罪已足。被告就犯罪事實(一)至(三)所犯之行使偽造私文書與
    詐欺取財罪間，係以一行為而觸犯數罪名，為想像競合犯，
    應從一重依行使偽造私文書罪處斷。被告所犯如附表一所示
    各罪，犯意各別、行為互殊，應予分論併罰。又被告曾有如
    犯罪事實欄所載之科刑與執行紀錄，此有卷附臺灣高等法院
    被告前案紀錄表1 份在卷可查，其於受有期徒刑之執行完畢
    後5 年內故意再犯本件有期徒刑以上之各罪，均為累犯，均
    應各依刑法第47條第1 項規定分別加重其刑。爰分別審酌被
    告有上述科刑紀錄，又另於98年至100 年間，因竊盜、偽造
    文書、詐欺等案件，分別經本院98年度審易字第346 號判決
    有期徒刑8 月、本院99年度訴緝字第73號判決應執行有期徒
    刑1 年；另經臺灣臺北地方法院99年度訴字第1537號判決應
    執行有期徒刑8 月；又另經臺灣花蓮地方法院100 年度花簡
    字第156 號判決有期徒刑5 月、另以100 年度花簡字第 462
    號判決應執行有期徒刑2 年在案（現正執行中），素行已屬
    不良，有臺灣高等法院被告前案紀錄表1 份在卷可憑，其正
    值青年，竟不思以正當手段獲取財物，竟圖不勞而獲而為本
    案之竊盜、行使偽造私文書、詐欺取財等犯行，欠缺尊重他
    人財產權之觀念，兼衡其犯罪之動機、目的、手段、被害人
    共有5 位，其中被害人劉怡伶為被告之養母，被竊財物之價
    值、冒名盜刷金額各為5,897 元、24,269元、35,005元，又
    另於為警查獲後冒用她人名義受訊，足生損害於被害人陳玉
    琴及司法機關對於認定犯罪追訴對象之正確性，所生之危害
    程度為中度，雖與台北富邦銀行達成調解惟尚未履行賠償，
    犯後坦承犯行之態度等一切情狀，分別量處如附表一所示之
    刑及諭知易科罰金之折算標準，並定其應執行之刑如主文所
    示，以示懲儆。至被告於附表二至四所示刷卡簽名之消費簽
    帳單商店存根聯共11紙，既經交付為商店所有，自不予宣告
    沒收，惟其上偽造之「鄧合珊」署押3 枚、「陳曉華」署押
    3 枚、「劉怡伶」署押5 枚及犯罪事實(五)所示偽造之「陳雪
    惠」署押3 枚、「陳玉琴」署押1 枚，均應依刑法第219 條
    規定，不問是否屬被告所有，均予宣告沒收。
五、應適用之法條：
    刑事訴訟法第273 條之1 第1 項、第299 條第1 項前段、第
    310 條之2 、第454 條第1 項，刑法第320 條第1 項、第21
    6 條、第210 條、第339 條第1 項、第217 條第1 項、第55
    條、第47條第1 項、第41條第1 項前段、第8 項、第51條第
    5 款、第219 條，刑法施行法第1 條之1 第1 項、第2 項前
    段。
六、如不服本判決，應於判決送達後10日內向本院提出上訴狀（
    應附繕本），其未敘述上訴理由者，應於上訴期間屆滿後20
    日內補提理由書狀於本院，上訴於臺灣高等法院。
本案經檢察官曾姿綺到庭執行職務。
中    華    民    國  100     年    12    月    27    日
                        刑事庭  法  官  游紅桃
以上正本證明與原本無異。
                                書記官  陳恩如
中    華    民    國  100     年    12    月    27    日
附錄本案論罪科刑依據之法條：
中華民國刑法第320條
意圖為自己或第三人不法之所有，而竊取他人之動產者，為竊盜
罪，處5  年以下有期徒刑、拘役或 5 百元以下罰金。
意圖為自己或第三人不法之利益，而竊佔他人之不動產者，依前
項之規定處斷。
前二項之未遂犯罰之。
中華民國刑法第210條
偽造、變造私文書，足以生損害於公眾或他人者，處5 年以下有
期徒刑。
中華民國刑法第216條
行使第210 條至第215 條之文書者，依偽造、變造文書或登載不
實事項或使登載不實事項之規定處斷。
中華民國刑法第339 條第1 項
意圖為自己或第三人不法之所有，以詐術使人將本人或第三人之
物交付者，處5 年以下有期徒刑、拘役或科或併科1 千元以下罰
金。
中華民國刑法第217 條
偽造印章、印文或署押，足以生損害於公眾或他人者，處3 年以
下有期徒刑。
盜用印章、印文或署押，足以生損害於公眾或他人者，亦同。
附表一
┌──┬──────┬─────────────────┐
│編號│犯罪事實    │           主    文               │
├──┼──────┼─────────────────┤
│1   │犯罪事實(一)所│陳琬玲竊盜，累犯，處有期徒刑伍月，│
│    │示犯行      │如易科罰金，以新臺幣壹仟元折算壹日│
│    │            │。又行使偽造私文書，足以生損害於他│
│    │            │人，累犯，處有期徒刑陸月，如易科罰│
│    │            │金，以新臺幣壹仟元折算壹日，如附表│
│    │            │二偽造之署押欄所示之「鄧合珊」署押│
│    │            │共參枚均沒收。                    │
├──┼──────┼─────────────────┤
│2   │犯罪事實(二)所│陳琬玲竊盜，累犯，處有期徒刑伍月，│
│    │示犯行      │如易科罰金，以新臺幣壹仟元折算壹日│
│    │            │。又行使偽造私文書，足以生損害於他│
│    │            │人，累犯，處有期徒刑陸月，如易科罰│
│    │            │金，以新臺幣壹仟元折算壹日，如附表│
│    │            │三偽造之署押欄所示之「陳曉華」署押│
│    │            │共參枚均沒收。                    │
├──┼──────┼─────────────────┤
│3   │犯罪事實(三)所│陳琬玲竊盜，累犯，處有期徒刑伍月，│
│    │示犯行      │如易科罰金，以新臺幣壹仟元折算壹日│
│    │            │。又行使偽造私文書，足以生損害於他│
│    │            │人，累犯，處有期徒刑陸月，如易科罰│
│    │            │金，以新臺幣壹仟元折算壹日，如附表│
│    │            │四偽造之署押欄所示之「劉怡伶」署押│
│    │            │共伍枚均沒收。                    │
├──┼──────┼─────────────────┤
│4   │犯罪事實(四)所│陳琬玲竊盜，累犯，處有期徒刑伍月，│
│    │示犯行      │如易科罰金，以新臺幣壹仟元折算壹日│
│    │            │。                                │
├──┼──────┼─────────────────┤
│5   │犯罪事實(五)所│陳琬玲偽造署押，足以生損害於公眾及│
│    │示犯行      │他人，累犯，處有期徒刑伍月，如易科│
│    │            │罰金，以新臺幣壹仟元折算壹日。偽造│
│    │            │之「陳雪惠」署押共參枚、「陳玉琴」│
│    │            │署押壹枚均沒收。                  │
└──┴──────┴─────────────────┘
附表二
鄧合珊所有慶豐銀行卡號「0000000000000000號」信用卡
┌──┬────────┬─────┬─────────┬─────┐
│編號│盜刷時間        │盜刷金額  │受害商店          │偽造之署押│
│    │                │（新臺幣）│                  │          │
├──┼────────┼─────┼─────────┼─────┤
│1   │98年12月9日22時 │4,320元   │屈臣氏中正店（設桃│「鄧合珊」│
│    │49分            │          │園縣桃園市中      │簽名1 枚  │
│    │                │          │正路54號）        │          │
├──┼────────┼─────┼─────────┼─────┤
│2   │98年12月9日22時 │  108元   │屈臣氏中正店（設桃│「鄧合珊」│
│    │55分            │          │園縣桃園市中      │簽名1 枚  │
│    │                │          │正路54號）        │          │
├──┼────────┼─────┼─────────┼─────┤
│3   │98年12月9日22時 │1,469元   │屈臣氏中正店（設桃│「鄧合珊」│
│    │57分            │          │園縣桃園市中      │簽名1 枚  │
│    │                │          │正路54號）        │          │
├──┼────────┼─────┼─────────┴─────┤
│合計│                │5,897元   │                              │
└──┴────────┴─────┴───────────────┘
附表三
陳曉華所有中國信託卡號「0000000000000000號」信用卡
┌──┬────────┬─────┬─────────┬─────┐
│編號│盜刷時間        │盜刷金額  │受害商店          │偽造之署押│
│    │                │（新臺幣）│                  │          │
├──┼────────┼─────┼─────────┼─────┤
│1   │99年2月12日19時 │ 1,827元  │黛安芬中正店（設桃│「陳曉華」│
│    │28分            │          │園縣桃園市中      │簽名1 枚  │
│    │                │          │正路602號）       │          │
├──┼────────┼─────┼─────────┼─────┤
│2   │99年2月12日19時 │   342元  │黛安芬中正店（設桃│「陳曉華」│
│    │29分            │          │園縣桃園市中      │簽名1 枚  │
│    │                │          │正路602號）       │          │
├──┼────────┼─────┼─────────┼─────┤
│3   │99年2月12日19時 │22,100元  │黛安芬中正店（設桃│「陳曉華」│
│    │36分            │          │園縣桃園市中      │簽名1 枚  │
│    │                │          │正路602號）       │          │
├──┼────────┼─────┼─────────┴─────┤
│合計│                │24,269元  │                              │
└──┴────────┴─────┴───────────────┘
附表四
劉怡伶所有台北富邦銀行卡號「0000000000000000號」信用卡
┌──┬────────┬─────┬─────────┬─────┐
│編號│盜刷時間        │盜刷金額  │受害商店          │偽造之署押│
│    │                │（新臺幣）│                  │          │
├──┼────────┼─────┼─────────┼─────┤
│1   │99年4月12日18時 │12,360元  │環球購物中心中和分│「劉怡伶」│
│    │50分            │          │公司（設新北      │簽名1 枚  │
│    │                │          │市○○區○○路3段 │          │
│    │                │          │122號）           │          │
├──┼────────┼─────┼─────────┼─────┤
│2   │99年4月12日19時 │ 7,110元  │環球購物中心中和分│「劉怡伶」│
│    │29分            │          │公司（設新北      │簽名1 枚  │
│    │                │          │市○○區○○路3段 │          │
│    │                │          │122號）           │          │
├──┼────────┼─────┼─────────┼─────┤
│3   │99年4月12日19時 │ 2,100元  │環球購物中心中和分│「劉怡伶」│
│    │47分            │          │公司（設新北      │簽名1 枚  │
│    │                │          │市○○區○○路3段 │          │
│    │                │          │122號）           │          │
├──┼────────┼─────┼─────────┼─────┤
│4   │99年4月12日20時 │11,835元  │遠東百貨股份有限公│「劉怡伶」│
│    │12分            │          │司板橋分公司      │簽名1 枚  │
│    │                │          │（新北市板橋市中山│          │
│    │                │          │路1段152號）      │          │
├──┼────────┼─────┼─────────┼─────┤
│5   │99年4月13日19時2│ 1,600元  │鈞得興業有限公司中│「劉怡伶」│
│    │分              │          │北門市（桃園      │簽名1 枚  │
│    │                │          │縣中壢市○○路○段 │          │
│    │                │          │468號）           │          │
├──┼────────┼─────┼─────────┴─────┤
│合計│                │35,005元  │                              │
└──┴────────┴─────┴───────────────┘